---
title: "Tugas Komputasi statistika"
author: "Berliyan Fitriansyah"
---

Nim: 3338250021


Kelas: 3A


## Vektor 

Jenis jenis Vektor 


1. Numerik: Berisi angka desimal atau angka real secara umum (misal 3.14, 10.5).


2. Integer (Bilangan Bulat): Berisi angka bulat (ditandai dengan huruf L di belakang angka, misal 5L).


3. Logical (Logika): Berisi nilai kebenaran **TRUE** atau **FALSE**

```{r}
# Vector numeric
v_nume <- c(1,2,34,45,56)

# Vector integer
v_inte <- c(90L, 85L, 56L)

# Vector logical
v_logi <- c(TRUE, FALSE)

v_nume
v_inte
v_logi

```

## Matriks dan array

**Matriks** adalah struktur data dua dimensi di R yang terdiri dari baris (rows) dan kolom (columns), di mana semua elemennya wajib memiliki tipe data yang sama (homogen).


**Array** adalah struktur data homogen yang dapat memiliki satu, dua, atau lebih dimensi (multi-dimensi).
```{r}
Matriks <- matrix(10:20, nrow = 2, ncol = 5)

Array <- array(10:25, dim = c(3,5,2))

Matriks
Array
```

## Data Frame dan List

**Data Frame** adalah struktur data dua dimensi (baris dan kolom) yang bersifat heterogen.


**List** adalah struktur data di R yang paling fleksibel dan bebas karena bersifat heterogen dan tidak memiliki batasan dimensi.

```{r}
data_kelas_a <- data.frame(
  Nama = c("Berliyan","nathan","aldi"),
  Umur = c(20,21,22),
  hobi = c("main game", "bola", "lari"),
  asal = c("lampung","tasik","tanggerang")
)

List_kegiatan <- list(
  tanggal = c(11,19,24),
  uang_jajan = c(100000L, 50000L,80000L),
  jam_kegiatan_tempat = data.frame(
    jam = c(7.30,14.30, 18.30),
    kegiatan = c("belanja","ngopi","ngegame"),
    tempat = c("luar","kopken","rumah")
  ),
  belanja = list(
    tempat = c("indomaret","superindo","alfamidi"),
    uang_dikasih = c(500000L, 200000L, 350000L),
    jam_barang = data.frame (
      jam = c(11.40, 13.00, 15.00),
      barang = c("sabun", "jajanan", "eskrim")
    )
  )
)

data_kelas_a
List_kegiatan
```