---
title: "tugas komstat 2"
author: "Berliyan"
date: "2026-09-12"
output: html_document
---

# Pada kali ini saya mendapatkan tugas dengan soal:


Masukkan data iris di R kemudian kerjakan hal berikut:


1. Tampilkan data Sepal.Length saja


2. Sebutkan tipe data tiap kolom


3. Buat variabel baru dengan nama turunan yang berasal/ turunan dari variabel Sepal.Width. Nilai variabel turunan hanya memiliki dua nilai yaitu "Besar" dan "Kecil". Besar jika Sepal.Width lebih besar dari 3, begitu pula sebaliknya.


4. Ubah variabel turunan menjadi sepal


5. Ambil data dengan sepal bernilai besar dari species virginica


6. Cek jumlah species dalam data


7. Pecah data iris menjadi 3 data frame dengan tiap data frame khusus untuk species tertentu


8. Dari setiap data frame species, urutkan data berdasarkan Sepal.Width

```{r}
#Data Iris
print(iris)
```
# 1. Tampilkan data sepal.length saja


```{r}
iris$Sepal.Length
```
# 2. Sebutkan Tipe data tiap kolom


```{r}
str(iris)
```
# 3. Menambahkan variable turunan ke data set


```{r}
library(dplyr)
iris_1 <- iris %>%
  mutate(
    turunan = ifelse(Sepal.Width > 3, "Besar", "Kecil")
  )
print (iris_1)
```
# 4. ubah variable turunan menjadi sepal

```{r}
iris_1 <- iris_1 %>%
  rename(sepal=turunan)
iris_1
```
#v5. Ambil data sepal bernilai besar dengan spesies virginica

```{r}
data_virginica_besar <- iris_1 %>% 
  filter(Species == "virginica", sepal == "Besar")
data_virginica_besar
```
# 6. cek jumlah spesies dalam data


```{r}
table(iris_1$Species)
```

# 7. pecah data iris


```{r}
df_setosa <- filter(iris, Species == "setosa")
df_setosa
df_versicolor <-  filter(iris, Species == "versicolo")
df_versicolor
df_virginica <-  filter(iris, Species == "virginica")
df_virginica

iris_split <- split(iris, iris$Species)
iris_split
```

# 8. urutkan data berdasarkan besar kelopak


```{r}
df_setosa_sorted <- df_setosa %>% arrange(Sepal.Width)
df_setosa_sorted
df_versicolor_sorted <- df_versicolor %>% arrange(Sepal.Width)
df_versicolor_sorted
df_virginica_sorted <- df_virginica %>% arrange(Sepal.Width)
df_virginica_sorted
```